臺灣臺南地方法院刑事判決
110年度交易字第1269號
公  訴  人  臺灣臺南地方檢察署檢察官
被      告  謝昱賢


上列被告因公共危險案件，經檢察官提起公訴（110 年度撤緩偵
字第244 號），被告於準備程序就被訴事實為有罪之陳述，經合
議庭裁定由受命法官獨任行簡式審判程序，判決如下：
    主  文
謝昱賢犯駕駛動力交通工具而吐氣所含酒精濃度達每公升零點二
五毫克以上之罪，累犯，處有期徒刑伍月，如易科罰金，以新臺
幣壹仟元折算壹日。
    事  實
一、謝昱賢於民國109 年6 月5 日晚間10時許至翌（6）日凌晨3
     時30分許，在臺南市中西區民生路「PK酒吧」內飲用啤酒
    ，明知飲酒後已達不得駕駛動力交通工具之程度，竟未待體
    內酒精成分消退，仍基於酒後駕駛動力交通工具之犯意，於
    109 年6 月6 日凌晨4 時47分許，自該處無照駕駛車牌號碼
    000-0000號普通重型機車上路。嗣於同日凌晨4 時50分許，
    行經臺南市○○區○○路0 段00號前時，因駕駛上開機車未開大
    燈，為警攔查，發覺其身上散發酒味，並於109 年6 月6 日
    凌晨4 時54分許，測得其吐氣所含酒精濃度達每公升0.35毫
    克，始悉上情。
二、案經臺南市政府警察局第二分局報告臺灣臺南地方檢察署檢
    察官偵查起訴。
    理  由
壹、程序事項：
　　本件被告謝昱賢所犯者，非為死刑、無期徒刑、最輕本刑為
    3 年以上有期徒刑之罪，亦非高等法院管轄第一審案件，其
    於準備程序進行中，就被訴事實為有罪之陳述（交易字卷第
    26頁至第27頁），經依法告知其簡式審判程序之旨，並聽取
    當事人之意見後，合議庭爰依刑事訴訟法第273 條之1 第1 
    項之規定，裁定進行簡式審判程序。且依刑事訴訟法第273 
    條之2 規定，不受同法第159 條第1 項、第161 條之2 、第
    161 條之3 、第163 條之1 及第164 條至第170 條所規定證
    據能力認定及調查方式之限制，合先敘明。
貳、實體事項：
一、認定事實所憑之證據及理由：
　　上揭犯罪事實業據被告於警詢、偵訊、準備及審理程序中均
    坦承不諱（警卷第3 頁至第6 頁，偵字卷第11頁正、背面、
    第14頁正、背面、第17頁，交易字卷第26頁至第27頁、第32
    頁、第34頁至第35頁），並有臺南市政府警察局查獲公共危
    險案當事人酒精測定紀錄表、財團法人台灣電子檢驗中心呼
    氣酒精測試器檢定合格證書、證號查詢機車駕駛人資料、車
    號查詢機車車籍資料各1 份、臺南市政府警察局舉發違反道
    路交通事件通知單3 份、酒測現場照片3 張在卷可稽（警卷
    第13頁至第19頁、第27頁，交易字卷第17頁），足認被告上
    開任意性之自白與事實相符，應可採信。本件事證明確，被
    告犯行洵堪認定，應予依法論科。
二、論罪科刑：
　㈠核被告所為，係犯刑法第185 條之3 第1 項第1 款之駕駛動
    力交通工具而吐氣所含酒精濃度達每公升0.25毫克以上之罪
    。
　㈡被告前因酒後駕車之公共危險案件，經臺灣嘉義地方法院以1
    07 年度聲字第32號裁定定應執行有期徒刑4 月確定，於107
     年3 月21日易科罰金執行完畢（下稱前案）等情，有臺灣
    高等法院被告前案紀錄表1 份在卷可參（交易字卷第39頁至
    第42頁），其於受前案徒刑之執行完畢後，5 年以內故意再
    犯本件有期徒刑以上之罪，核與刑法第47條第1 項所定累犯
    之要件相符。衡酌上開前案與本案之犯罪類型、態樣、手段
    及所侵害法益均相同，足認被告未因前案徒刑之執行完畢而
    有所警惕，且本件已為被告於5 年內第3 度犯酒後駕車之公
    共危險案件，顯見其於酒後控制力薄弱，難以自律，本案犯
    罪之責任非難程度應予提升，而依本案犯罪情節，並無應量
    處法定最低刑度之情形，即使依累犯規定加重其法定最低本
    刑，亦不致使行為人所承受之刑罰超過其所應負擔之罪責，
    即無司法院釋字第775 號解釋意旨所指應裁量不予加重最低
    本刑，否則將致罪刑不相當之情形，爰依刑法第47條第1 項
    規定，加重其刑。
　㈢爰以行為人之責任為基礎，審酌被告明知酒精成分對人之意
    識、控制能力具有不良影響，超量飲酒後會導致對周遭事務
    之辨識及反應能力較平常狀況薄弱，竟不知謹慎，於飲酒後
    吐氣酒精濃度達每公升0.35毫克之酒醉情況下，猶無照駕駛
    機車行駛於公眾往來之道路，對於公眾生命財產安全所生之
    危險非微。兼衡被告犯後坦承犯行，且於本次犯行並未肇事
    發生交通事故致他人受有傷害，及於審理中自承為高職肄業
    之智識程度，已離婚、無子女，現於家中經營之餐廳幫忙，
    每月收入約新臺幣（下同）3 萬5,000 元，並與父母同住之
    家庭生活及經濟狀況（交易字卷第36頁）等一切情狀，量處
    如主文所示之刑，並諭知如易科罰金之折算標準。
據上論斷，依刑事訴訟法第273 條之1 第1 項、第299 條第1 項
前段，刑法第185 條之3 第1 項第1 款、第47條第1 項、第41條
第1 項，刑法施行法第1 條之1 第1 項，判決如主文。
本案經檢察官黃莉琄提起公訴，檢察官吳惠娟到庭執行職務。
中　　華　　民　　國　　111 　年　　2 　　月　　8 　　日
                  刑事第一庭  法  官  陳品謙
以上正本證明與原本無異。
如不服本判決應於收受本判決後20日內向本院提出上訴書狀，並
應敘述具體理由。其未敘述上訴理由者，應於上訴期間屆滿後20
日內向本院補提理由書狀（均須按他造當事人之人數附繕本）「
切勿逕送上級法院」。 
　　　　　　　　　　　　　　　書記官  趙建舜
中　　華　　民　　國　　111 　年　　2 　　月　　8 　　日

附錄本案論罪科刑法條：
中華民國刑法第185 條之3 第1 項第1 款
駕駛動力交通工具而有下列情形之一者，處2 年以下有期徒刑，
得併科20萬元以下罰金：
一、吐氣所含酒精濃度達每公升0.25毫克或血液中酒精濃度達百
    分之0.05以上。